Images des répertoires du notaire Ismaël Paul Gaston Chauveau pour l'étude XXXIII
Archives nationales (France)
Images des répertoires du notaire Ismaël Paul Gaston Chauveau pour l'étude XXXIII
29 octobre 1920 - 8 mai 1936
MC/RE/XXXIII/31 - MC/RE/XXXIII/33
Etude XXXIII; Chauveau, Ismaël Paul Gaston
3 registres
Archives nationales de France
Minutes et répertoires: la loi 2008-696 du 15 juillet 2008 relative aux archives a fixé à 75 ans à compter de la date de l'acte, ou à 25 ans à compter de la date du décès de l'intéressé si ce délai est plus bref, le délai de communication des minutes et répertoires des notaires; ce délai est porté à 100 ans à compter de la date de l'acte si le document se rapporte à un mineur (code du Patrimoine, articles L213-2, 4e d et 5e).
Autres documents de l'étude (dossiers de clients, comptabilité…): s'agissant d'archives privées, ces documents sont communicables selon les modalités fixées par le déposant ou le donateur.
Certains documents ne sont pas accessibles sous leur forme originale en raison de leur mauvais état de conservation.
Registres entrés aux Archives nationales en janvier 2017.
Attention: le répertoire postérieur au 8 mai 1936 n'a pas été versé aux Archives nationales.
Images des répertoires de l'étude XXXIII
Archives de l'étude XXXIII
répertoire d'officier public ministériel
- Répertoire chronologique pour la période du 29 octobre 1920 au 9 novembre 1922, 29 octobre 1920 - 9 novembre 1922; MC/RE/XXXIII/31; Un répertoire de 131 feuillets de papier manuscrits, faisant partie d'un registre de 294 feuillets, hauteur 35,5 x largeur 24,5 cm.
  Le registre contient aussi le répertoire du notaire Pierre Delafon pour la période du 19 octobre 1915 au 28 octobre 1920.
  Le répertoire contient les informations suivantes: 1. le n° de l'acte dans l'année; 2. date du jour; 3. nature de l'acte passé en brevet; 4. nature de l'acte passé en minute; 5. nom, prénom, domicile des parties, indication sur la situation et les prix des biens; 6. date d'enregistrement de l'acte; 7. droits d'enregistrement.
  Attention: seuls les actes passés en minute sont conservés; les actes mentionnés dans le répertoire comme passés en simple brevet (colonne 3) ne sont pas conservés par les notaires et ne sont donc pas versés au Minutier (ils sont remis aux clients).
  répertoire
  - Liste chronologique des actes pour la période du 29 octobre au 31 décembre 1920, 29 octobre - 31 décembre 1920; 164 r°-177 r°; 14 feuillets
  - Liste chronologique des actes pour la période du 3 janvier au 31 décembre 1921, 3 janvier - 31 décembre 1921; 177 r°-238 r°; 62 feuillets
  - Liste chronologique des actes pour la période du 3 janvier au 9 novembre 1922, 3 janvier - 9 novembre 1922; 238 r°-294 v°; 57 feuillets
- Répertoire chronologique pour la période du 9 novembre 1922 au 3 janvier 1928, 9 novembre 1922 - 3 janvier 1928; MC/RE/XXXIII/32; Un registre de 310 feuillets, hauteur 35,5 x largeur 24,5 cm.
  - Liste chronologique des actes pour la période du 9 novembre au 30 décembre 1922, 9 novembre - 30 décembre 1922; 1 r°-9 r°; 9 feuillets
  - Liste chronologique des actes pour la période du 2 janvier au 28 décembre 1923, 2 janvier - 28 décembre 1923; 9 v°-78 r°
    - Liste chronologique des actes pour la période du 2 janvier au 30 juin 1923, 2 janvier - 30 juin 1923; 9 v°-44 v°; 34 feuillets
    - Liste chronologique des actes pour la période du 2 juillet au 28 décembre 1923, 2 juillet - 28 décembre 1923; 44 v°-78 r°; 35 feuillets
  - Liste chronologique des actes pour la période du 2 janvier au 31 décembre 1924, 2 janvier - 31 décembre 1924; 78 r°-141 v°; 64 feuillets
  - Liste chronologique des actes pour la période du 2 janvier au 31 décembre 1925, 2 janvier - 31 décembre 1925; 141 v°-212 r°
    - Liste chronologique des actes pour la période du 2 janvier au 30 juin 1925, 2 janvier - 30 juin 1925; 141 v°-174 r°; 34 feuillets
    - Liste chronologique des actes pour la période du 1er juillet au 31 décembre 1925, 1er juillet - 31 décembre 1925; 174 r°-212 r°; 39 feuillets
  - Liste chronologique des actes pour la période du 2 janvier au 31 décembre 1926, 2 janvier - 31 décembre 1926; 212 r°-267 v°; 56 feuillets
  - Liste chronologique des actes pour la période du 3 janvier 1927 au 3 janvier 1928, 3 janvier 1927 - 3 janvier 1928; 267 v°-310 v°; 44 feuillets
- Répertoire chronologique pour la période du 3 janvier 1928 au 8 mai 1936, 3 janvier 1928 - 8 mai 1936; MC/RE/XXXIII/33; Un registre de 330 feuillets, hauteur 35,5 x largeur 24,5 cm.
  - Liste chronologique des actes pour la période du 3 janvier au 29 décembre 1928, 3 janvier - 29 décembre 1928; 1 r°-42 v°; 42 feuillets
  - Liste chronologique des actes pour la période du 2 janvier au 31 décembre 1929, 2 janvier - 31 décembre 1929; 42 v°-81 r°; 40 feuillets
  - Liste chronologique des actes pour la période du 1er janvier au 31 décembre 1930, 1er janvier - 31 décembre 1930; 81 r°-133 r°; 53 feuillets
  - Liste chronologique des actes pour la période du 2 janvier au 31 décembre 1931, 2 janvier - 31 décembre 1931; 133 r°-187 r°; 55 feuillets
  - Liste chronologique des actes pour la période du 4 janvier au 31 décembre 1932, 4 janvier - 31 décembre 1932; 187 r°-221 r°; 35 feuillets
  - Liste chronologique des actes pour la période du 3 janvier au 30 décembre 1933, 3 janvier - 30 décembre 1933; 221 r°-252 v°; 32 feuillets
  - Liste chronologique des actes pour la période du 2 janvier au 29 décembre 1934, 2 janvier - 29 décembre 1934; 252 v°-286 r°; 35 feuillets
  - Liste chronologique des actes pour la période du 2 janvier au 31 décembre 1935, 2 janvier - 31 décembre 1935; 286 r°-318 v°; 33 feuillets
  - Liste chronologique des actes pour la période du 2 janvier au 8 mai 1936, 2 janvier - 8 mai 1936; 318 v°-330 v°; 13 feuillets